臺灣臺中地方法院民事裁定
110年度沙簡聲字第19號
聲  請  人  李建宏  
相  對  人  林詠誠  
上列當事人間聲請停止執行事件，本院裁定如下：
    主      文
聲請人供擔保新臺幣肆萬元後，本院民國一一○年度司執字第一
一四五六八號清償債務強制執行事件對聲請人之強制執行程序，
於本院民國一一○年度沙簡字第七三九號確認債權不存在事件訴
訟終結（判決確定、撤回、和解）前應暫予停止。
    理    由
一、聲請意旨略以：相對人執本院110年度司促字第21719號支付
    命令及確定證明書（下稱系爭債權）向本院聲請強制執行，
    經本院110年度司執字第114568號受理在案（下稱系爭執行
    事件），系爭執行事件程序尚未終結。聲請人對於系爭債權
    存否有爭執，已提起確認債權不存在之訴，現由本院110年
    度沙簡字第739號事件審理中（下稱本案訴訟）。系爭執行
    事件已查封之聲請人所有之不動產，如將所查封之財產拍賣
    ，勢難回復原狀，聲請人願供擔保，請准裁定系爭執行事件
    之強制執行程序，於本案訴訟確定前停止執行等語。
二、按債務人主張支付命令上所載債權不存在而提起確認之訴者
    ，法院依債務人聲請，得許其提供相當並確實之擔保，停止
    強制執行，民事訴訟法第521條第3項定有明文。又法院定擔
    保金額而准許停止強制執行之裁定者，該項擔保係備供債權
    人因停止執行所受損害之賠償，其數額應依標的物停止執行
    後，債權人未能即時受償或利用該標的物所受之損害額，或
    其因另供擔保強制執行所受之損害額定之，非以標的物之價
    值或其債權額為依據（最高法院91年度台抗字第429號裁定
    意旨足資參照）。
三、經查，系爭執行事件程序尚未終結，而聲請人已對相對人提
    起本案訴訟等情，業經調取系爭執行事件卷宗及本案訴訟卷
    宗查閱屬實，依前揭說明，聲請人所為停止執行之聲請，於
    法尚無不合，並應以相對人未能即時受償所受之損害額酌定
    擔保金。爰審酌相對人聲請強制執行之債權額為260,000元
    ，如停止執行未能即時受償預計所受之損害額，應為該數額
    按年息5%計算之遲延利息。參酌本案訴訟之訴訟標的金額為
    260,000元，為不得上訴第三審之事件，依各級法院辦案期
    限實施要點第2條規定，推定上開民事事件至二審終結之訴
    訟期間為2年10個月（依該要點第2條規定民事簡易程序第一
    審審判案件期限為10個月，第二審審判案件期限2年），則
    相對人因聲請人聲請停止執行所受之損害，為本案訴訟進行
    期間，延後取得260,000元按法定利率計算之利息損失即36,
    833元【計算式：260,000元×5%×（2＋10/12）＝36,833元，元
    以下4捨5入】，再考量相關事件移審、分案等程序上所需之
    時間等因素，本院認聲請人為相對人因停止執行可能所受損
    害供擔保之金額，應以4萬元為適當。爰裁定如主文。
四、依民事訴訟法第531條第3項，裁定如主文。
中　　華　　民　　國　　110 　年　　12　　月　　8 　　日
                  沙鹿簡易庭  法  官  黃建都
正本係照原本作成。
如不服本裁定，應於送達後10日內向本院提出抗告狀（須附繕本
），並繳納抗告裁判費新臺幣1,000元。
中　　華　　民　　國　　110 　年　　12　　月　　8 　　日
                              書記官